# 山东证监局举办企业会计准则最新发展讲座

提问人：mzw821 时间：2013-1-13 11:58:08
山东证监局举办企业会计准则最新发展讲座山东监管局 shandong.csrc.gov.cn 时间： 2013 年 01 月 11 日 来源：
近年来，山东证监局一直重视辖区上市公司相关人员的培训工作，不断创新培训模式，丰富培训内容，拓展培训对象范围，仅 2012 年就精心组织各类型培训 10 期，累计培训人员约 1800 名，收到了良好的培训效果。近期，为进一步提高辖区上市公司财务人员专业技能，我局近期邀请中瑞岳华会计师事务所技术中心主任陈奕蔚举办了企业会计准则最新发展讲座。我局监管干部、来自 80 余家上市公司和 2 家拟上市公司的财务人员参加了讲座。
陈奕蔚长期从事会计师事务所技术支持工作，是业内资深专家。他重点讲解了会计实务中常见疑难问题的会计处理，涉及企业合并与合并报表、投资、收入确认、固定资产等方面。讲座内容翔实，案例生动，既有会计原则的具体运用，也有实务问题的梳理和解析。
本次讲座时间正值上市公司财务人员工作繁忙时期，在我局要求公司视情况自愿参加的情况下，参加培训公司仍达到 80 余家，参训人员达到150 余人。培训现场气氛热烈，上市公司财务人员日常工作中遇到的很多会计疑难问题都得到了解答。此次培训工作得到了各参训上市公司的普遍赞扬和肯定。

回答人：chenyiwei
见附件。
2012 年 12 月 27 日济南培训课件.rar
(1.62 MB, 下载次数: 139)
2013-1-14 19:03 上传